臺灣板橋地方法院刑事判決　　　　　　 100年度訴字第1382號
公　訴　人　臺灣板橋地方法院檢察署檢察官
被　　　告　劉侑安
上列被告因毒品危害防制條例案件，經檢察官提起公訴（100 年
度毒偵字第1099號、第2649號），被告於本院準備程序進行中就
被訴事實為有罪之陳述，經本院合議庭裁定由受命法官獨任進行
簡式審判程序，判決如下：
    主  文
劉侑安施用第一級毒品，累犯，處有期徒刑柒月；又施用第二級
毒品，累犯，處有期徒刑肆月，扣案甲基安非他命貳包（驗餘淨
重總計壹點玖壹壹捌公克）沒收銷燬之；又施用第一級毒品，累
犯，處有期徒刑柒月。應執行有期徒刑壹年貳月，扣案甲基安非
他命貳包（驗餘淨重總計壹點玖壹壹捌公克）沒收銷燬之。
    事  實
一、劉侑安前因施用毒品案件，經本院以97年度毒聲字第2282號
    裁定送觀察、勒戒後，因認無繼續施用毒品之傾向，而於民
    國97年12月30日執行完畢釋放出所；復因施用毒品案件，經
    本院另以99年度簡字第3502號判決判處有期徒刑3 月確定，
    甫於99年7 月28日易科罰金執行完畢。詎猶不知悔改，竟基
    於施用第一級毒品海洛因及第二級毒品甲基安非他命之犯意
    ，於100 年1 月25日某時，在其不知名友人車上，見其友人
    以捲菸方式施用海洛因，仍自願在旁藉吸取衍生煙氣方式施
    用海洛因1 次；又於同日17時許，在不詳處所，以將甲基安
    非他命置於玻璃球吸食器內燒烤吸取其煙氣之方式，施用甲
    基安非他命1 次，後為警於是日18時40分許，在新北市○○
    區○○路二段117 巷30號2 樓查獲，經徵得同意後，除於其
    外套左邊口袋內扣得甲基安非他命2 包（驗餘淨重總計1.91
    18公克）外，所採得之尿液送驗結果亦呈現可待因、嗎啡類
    、安非他命、甲基安非他命陽性反應。嗣再基於施用第一級
    毒品海洛因及第二級毒品甲基安非他命之犯意，於100 年2
    月13日上午某時，在新北市土城區廣川醫院附近某處，以將
    海洛因與甲基安非他命混合置於玻璃球吸食器內燒烤吸取所
    生煙氣方式，同時施用海洛因與甲基安非他命1 次，俟於同
    日在新北市○○區○○街2 巷口為警查獲，在徵得其同意採
    集尿液送驗後，確認結果仍呈嗎啡類，安非他命、甲基安非
    他命陽性反應。
二、案經新北市政府警察局中和第二分局與樹林分局報告臺灣板
    橋地方法院檢察署檢察官偵查起訴。
    理  由
一、本案被告劉侑安所犯係死刑、無期徒刑、最輕本刑為三年以
    上有期徒刑以外之罪，且非高等法院管轄之第一審案件，其
    於準備程序中就被訴事實為有罪之陳述，經本院告知簡式審
    判程序之旨，並聽取公訴人、被告之意見後，經合議庭裁定
    由受命法官獨任進行簡式審判程序，合先敘明。
二、上揭犯罪事實，業經被告於本院準備程序及審理時坦承不諱
    ，且查其先後兩次為警查獲採得之尿液經送驗後，確認檢驗
    結果分別呈現諸如可待因、嗎啡類，安非他命、甲基安非他
    命等，施用海洛因與甲基安非他命後必將代謝而出之陽性成
    分反應，此有臺灣檢驗科技股份有限公司100 年2 月15日編
    號UL/2011/000000000 號、100 年3 月3 日編號UL/2011/00
    000000號濫用藥物檢驗報告各乙紙在卷可憑，並有第一次查
    獲時為警扣得且經交通部民用航空局航空醫務中心100 年2
    月21日航藥鑑字第1000786 號毒品鑑定書鑑定確認之甲基安
    非他命2 包（驗餘淨重總計1.9118公克）得供佐參，足證被
    告前開出於任意性之自白確與事實相符。再查被告曾因施用
    毒品案件，經本院以97年度毒聲字第2282號裁定送勒戒處所
    觀察、勒戒後，認無繼續施用毒品傾向，於97年12月30日執
    行完畢已獲釋放此情，有臺灣高等法院被告前案紀錄表1 份
    存卷可查，其於上開觀察、勒戒執行完畢釋放後5 年內再犯
    本案施用毒品，犯行洵堪認定，本件事證明確，應予追訴並
    依法論科。
三、核被告所為，係犯毒品危害防制條例第10條第1 項之施用第
    一級毒品罪及同條第2 項之施用第二級毒品罪。其施用前持
    有第一級毒品海洛因、第二級毒品甲基安非他命，及第一次
    經查獲時於施用後仍持有第二級毒品甲基安非他命之低度行
    為，應分別為施用之高度行為所吸收，均不另論罪。又被告
    在第二次查獲之事實中，係以一施用行為犯前開兩罪，應依
    想像競合之例，從一重之施用第一級毒品罪處斷。至被告分
    別所犯兩次施用第一級毒品罪，及一次施用第二級毒品罪間
    ，犯意各別，行為可分，時地有別，應予分論併罰。再查被
    告有如犯罪事實欄所載之犯罪科刑及執行情形，此觀諸前述
    卷附之被告前案紀錄表即明，其受有期徒刑之執行完畢後，
    5 年以內故意再犯本案前揭有期徒刑以上之各罪，皆為累犯
    ，均應依刑法第47條第1 項之規定加重其刑。爰審酌被告前
    已因施用毒品案件經送觀察、勒戒，又經法院判處罪刑在案
    而仍不能戒除毒癮，再次漠視法令禁制而犯本案，顯見其戒
    除毒癮之意志薄弱，然施用毒品所生危害，實以自戕身心健
    康為主，對於他人尚無明顯直接之實害，及其犯後坦承犯行
    ，態度尚佳等一切情狀，分別量處如主文所示之刑，併定其
    應執行之刑，以示懲儆。末查，扣案之甲基安非他命2 包（
    驗餘淨重總計1.9118公克）為被告持有供施用所餘之第二級
    毒品，業據其於本院供陳明確，而甲基安非他命為細微結晶
    ，部分必已沾附於塑膠袋上，若欲完全析離，雖非不可能，
    但此舉對毒品危害防制政策之施行，並無特殊助益，且徒費
    執行之成本，除須扣除鑑驗用罄無從再予處置部分外，均應
    併依毒品危害防制條例第18條第1 項前段規定宣告沒收銷燬
    ，以符執行之實際。
據上論斷，應依刑事訴訟法第273 條之1 第1 項、第299 條第1
項前段，毒品危害防制條例第10條第1 項、第2 項、第18條第1
項前段，刑法第11條前段、第55條、第47條第1 項、第51條第5
款，判決如主文。
本案經檢察官楊瀚濤到庭執行職務。
中    華    民    國   100    年    6     月    23    日
                  刑事第五庭   法  官  盧軍傑
上列正本證明與原本無異。
如不服本判決，應於判決送達後10日內敘明上訴理由，向本院提
出上訴狀 (應附繕本) ，上訴於臺灣高等法院。其未敘述上訴理
由者，應於上訴期間屆滿後20日內向本院補提理由書「切勿逕送
上級法院」。
                               書記官  周玉茹
中    華    民    國   100    年    6     月    23    日
附錄本案論罪科刑法條全文：
毒品危害防制條例第10條
施用第一級毒品者，處6月以上5年以下有期徒刑。
施用第二級毒品者，處3年以下有期徒刑。